【裁判字號】    98,抗,1026
【裁判日期】    981007
【裁判案由】    聲請定其應執行刑
【裁判全文】
臺灣高等法院刑事裁定                  98年度抗字第1026號
抗告人即
受  刑  人  甲○○
上列抗告人因聲請定其應執行刑案件，不服臺灣桃園地方法院98
年度聲字第3032號，中華民國98年8月25日第一審裁定（聲請案
號：臺灣桃園地方法院檢察署98年度執聲字第1597號），提起抗
告，本院裁定如下：
    主  文
抗告駁回。
    理  由
一、本案原審裁定以：抗告人即受刑人甲○○因傷害等案件，先
    後經臺灣桃園地方法院判處如附表所示之刑確定在案，應依
    刑法第53條、第51條第6款規定，定其應執行之刑，併依刑
    事訴訟法第477條第1項、刑法第41條第1項規定，裁定「甲
    ○○所犯如附表所示之罪，所處如附表所示之刑，應執行拘
    役柒拾日，如易科罰金，以新臺幣壹仟元折算壹日。」。經
    本院調查結果，原審裁定關於定其應執行之刑，並諭知易科
    罰金標準，認事用法均無不當，理由亦翔實，應予維持，並
    引用原審裁定書記載之理由（如附件原審裁定書及附表）。
二、本案事證已明。抗告意旨稱：其二確定判決均屬冤枉，均已
    聲請再審，請求停止刑罰之執行及撤銷原裁定云云。惟查，
    受刑人聲請再審之案件，業經原審法院先後於98年4月1日以
    98 年度聲簡再字第6號及98年7月21日以98年度聲簡再字第
    17號裁定駁回其再審之聲請，是其以上開原因指摘原裁定不
    當，為無理由，應予駁回。
據上論斷，應依刑事訴訟法第412條，裁定如主文。
中    華    民    國    98    年    10    月    7     日
                  刑事第一庭審判長法  官  葉騰瑞
                                  法  官  莊明彰
                                  法  官  王炳梁
以上正本證明與原本無異。
不得再抗告。
                                  書記官  陳佳伶
中    華    民    國    98    年    10    月    8     日
附件：
臺灣桃園地方法院刑事裁定              98年度聲字第3032號
聲  請  人  臺灣桃園地方法院檢察署檢察官
受  刑  人  甲○○  男  54歲（民國○○年○月○○日生）
                    身分證統一編號：Ｚ000000000號
                    住桃園縣楊梅鎮○○路○段86巷11號1樓
上列聲請人因受刑人數罪併罰有二裁判以上，聲請定其應執行之
刑（98年度執聲字第1597號），本院裁定如下：
    主  文
甲○○所犯如附表所示之罪，所處如附表所示之刑，應執行拘役
柒拾日，如易科罰金，以新臺幣壹仟元折算壹日。
    理  由
一、本件聲請意旨略以：受刑人因傷害等案件，先後經本院判處
    如附表所示之刑確定在案，應依刑法第53條、第51條第6 款
    規定定其應執行之刑，爰依刑事訴訟法第477 條第1 項規定
    ，聲請裁定其應執行之刑等語。
二、按數罪併罰，有二裁判以上者，依刑法第51條之規定，定其
    應執行之刑，刑法第53條定有明文。查受刑人因傷害等案件
    ，經本院先後判處如附表所示之刑（詳如附表所示），均經
    分別確定在案，此有各該判決書及臺灣高等法院被告前案紀
    錄表1 份附卷可稽。茲檢察官聲請定其應執行之刑，本院形
    式上審核聲請人所附相關事證，認符合數罪併罰，有二裁判
    以上者之要件，爰依刑法第53條、刑法第51條第6 款之規定
    ，定其應執行之刑，並諭知易科罰金標準。
三、依刑事訴訟法第477 條第1 項，刑法第53條、第51條第6 款
    、第41條第1 項前段，裁定如主文。
中    華    民    國    98    年    8     月    25    日
                  刑事第八庭    法  官  張瓊華
以上正本證明與原本無異。
如不服本裁定，應於送達後5 日內，向本院提出抗告狀。
                                書記官  李宜娟
中    華    民    國    98    年    8     月    31    日


司法院資訊處製作；財團法人民間司法改革基金會備份。
